臺灣高雄地方法院民事裁定　　　　　　　 96年度抗字第102號
抗　告　人　甲○○
相　對　人　臺新國際商業銀行股份有限公司
法定代理人　乙○○
上列抗告人與相對人間聲請本票裁定准予強制執行事件，抗告人
對於中華民國九十一年一月十六日本院所為九十一年度票字第一
三三五號民事裁定不服，提起抗告，本院管轄之第二審合議庭裁
定如下：
    主  文
抗告駁回。
抗告程序費用新臺幣壹仟元由抗告人負擔。
    理  由
一、本件抗告意旨略以：相對人執有抗告人於民國89年11月14日
    與訴外人廖文忠所共同簽發，內載憑票支付聲請人即臺新國
    際商業銀行股份有限公司新臺幣（下同）貳拾萬元本票1 紙
    （下稱系爭本票）．惟抗告人已不記得有共同簽發系爭本票
    之事實，懷疑系爭本票係偽造。為此，爰提起本件抗告，並
    聲明求為廢棄本院91年度票字第1335號民事裁定，另為諭知
    相對人於原審之聲請（本票裁定）駁回等語。
二、按「執票人向本票發票人行使追索權時，得聲請法院裁定後
    強制執行。」，票據法第123 條定有明文。而「本票執票人
    ，依票據法第一百二十三條規定，聲請法院裁定許可對發票
    強制執行，係屬非訟事件，此項聲請之裁定，及抗告法院之
    裁定，僅依非訟事件程序，以審查強制執行許可與否，並無
    確定實體上法律關係存否之效力，如發票人就票據債務之存
    否有爭執時，應由發票人提起確認之訴，以資解決。」，此
    有最高法院57年度台抗字第76號民事判例意旨可資參照，核
    先說明。
三、經查，本件相對人於原審主張伊執有抗告人於89年11月14日
    與訴外人廖文忠所共同簽發，內載憑票支付聲請人即臺新國
    際商業銀行股份有限公司貳拾萬元本票1 紙（下稱系爭本票
    ）．90年9 月19日，並免除作成拒絕證書，詎經相對人到期
    後提示未獲付款，乃依票據法第123 條規定，聲請裁定准予
    強制執行，並提出系爭本票1 紙為證。經查，因本票裁定強
    制執行係屬非訟事件，揆諸前揭說明，法院僅須審查本票應
    記載事項等形式要件是否具備，至系爭本票是否確為抗告人
    所簽發，及票據債權是否存在之實體爭執，均非原審或抗告
    法院得予審查。而參以本件抗告人並不否認其有簽發系爭本
    票，及據相對人提出系爭本票之影本附卷為憑，堪信相對人
    主張系爭本票為抗告人所簽發之事實，應與事實相符。是以
    原審依系爭本票形式應記載事項審認結果，認符合票據法規
    定，因而裁定准許，於法自無不合。至抗告意旨雖以：已不
    記得有共同簽發系爭本票之事實，懷疑系爭本票係偽造等前
    詞為抗告理由，然查，系爭本票是否為偽造，此屬於票據債
    權是否存在之實體法律關係之爭執，依前開最高法院民事判
    例意旨所示，應由抗告人另行提起民事確認之訴以資解決，
    非屬本件非訟程序所得審究。從而，本件抗告為無理由，應
    予以駁回。
四、據上論結：本件抗告為無理由，依非訟事件法第46條、第21
    條第2 項，民事訴訟法第495 條之1 第1 項、第449 條第1
    項、第78條，裁定如主文。
中　　華　　民　　國　　96　　年　　4 　　月　　25　　日
                  民事第七庭  審判長法　官  林玉心
                                    法　官  林勇如
                                  　法  官  柯盛益
上正本證明與原本無異。
如不服本裁定，應於送達後10日內向本院提出再抗告狀，並繳納
再抗告費新臺幣1000元。再為抗告應以適用法規顯有錯誤為理由
，並經本院之許可，該許可以原裁定所涉及之法律見解具有原則
上重要性者為限。
中　　華　　民　　國　　96　　年　　4 　　月　　25　　日
                                　　書記官  劉法萱
